臺灣桃園地方法院民事裁定　　　　　　　 94年度聲字第628號
聲　請　人　陳騏睿原名陳正金
相　對　人　彰化商業銀行股份有限公司
法定代理人　張伯欣
上列聲請人就與相對人間本院94年度訴字第164 號清償債務事件
，聲請法官迴避，本院裁定如下：
    主  文
聲請駁回。
聲請程序費用由聲請人負擔。
    理  由
一、按法官曾參與該訴訟事件之前審裁判者，應自行迴避，不得
    執行職務。法官有前條所定應自行迴避之情形而不自行迴避
    者，當事人得聲請法官迴避。民事訴訟法第32條第7 款、第
    33條第1 項第1 款固分別定有明文。然，所謂法官曾參與前
    審裁判應自行迴避之規定，係為保障當事人審級之利益，即
    法官曾參與該訴訟事件之下級審裁判，如再執行職務，對當
    事人之審級之利益即有欠缺，固應自行迴避。惟法官僅參與
    相同當事人另提出同審級之他民事事件之裁判，既與當事人
    審級利益無涉，尚非前條規定所稱「曾參與該訴訟事件之前
    審裁判」應自行迴避之法定事由。
二、本件聲請意旨略以：本院94年度訴字第164 號清償債務事件
    （下稱該訴訟事件）承審法官，曾參與聲請人對相對人所提
    本院94年度全聲字第7 號撤銷假扣押事件之裁判，自屬曾參
    與該訴訟事件之前審裁判，承審法官未依民事訴訟法第32條
    第7 款規定自行迴避，爰依法聲請承審法官迴避等語。
三、經查，聲請人所稱該訴訟事件承審法官，曾參與聲請人對相
    對人所提本院94年度全聲字第7 號假銷假扣押事件之裁判一
    事，固經本院依職權調取該事件卷宗及本院94年度全聲字第
    7 號撤銷假扣押事件94年1 月27日裁定書查核屬實。然，該
    訴訟事件之承審法官雖參與本院94年度全聲字第7 號撤銷假
    扣押事件之裁判，惟僅係參與聲請人另提出同審級之他民事
    事件之裁判，尚與聲請人就該訴訟事件之審級利益無涉，尚
    非前述規定所稱「曾參與該訴訟事件之前審裁判」法官應自
    行迴避之法定事由。本件聲請人以該訴訟事件承審法官具前
    述所定應自行迴避之情形而不自行迴避，而聲請法官迴避云
    云，與法自有未合，應予駁回。
四、聲請人另指相對人於該訴訟事件曾於言詞辯論期日當場撤回
    起訴，該訴訟事件自應告終結，相對人應另行起訴重新分案
    以維行使訴訟程序云云，僅為聲請人對該訴訟事件是否因相
    對人撤回而終結生有爭議，自應由聲請人於該訴訟事件嗣後
    所進行之訴訟程序中為適當之主張，與本件聲請人以承審法
    官曾參與該訴訟事件之前審裁判，應自行迴避而不自行迴避
    之法定事由無涉，併此敘明。
五、依民事訴訟法第95條、第78條，裁定如主文。
中　　華　　民　　國　　94　　年　　4 　　月　　29　　日
                  民事第一庭    審判長法　官　郭琇玲
                                      法　官　鍾淑慧
                                      法　官　張天民
以上正本係照原本作成
如對本裁定抗告須於裁定送達後10日內向本院提出抗告狀，並應
繳納抗告費新台幣1000元。
中　　華　　民　　國　　94　　年　　5 　　月　　02　　日
                                      書記官　劉雅玲
